{"present": {"1 Singular": {"Affirmative": "placaim", "Question": "an bplacaim?", "Negative": "n\u00ed phlacaim"}, "2 Singular": {"Affirmative": "placann t\u00fa", "Question": "an bplacann t\u00fa?", "Negative": "n\u00ed phlacann t\u00fa"}, "3 Singular": {"Male": {"Affirmative": "placann s\u00e9", "Question": "an bplacann s\u00e9?", "Negative": "n\u00ed phlacann s\u00e9"}, "Female": {"Affirmative": "placann s\u00ed", "Question": "an bplacann s\u00ed?", "Negative": "n\u00ed phlacann s\u00ed"}}, "1 Plural": {"Compressed": {"Affirmative": "placaimid", "Question": "an bplacaimid?", "Negative": "n\u00ed phlacaimid"}, "Extended": {"Affirmative": "placann muid", "Question": "an bplacann muid?", "Negative": "n\u00ed phlacann muid"}}, "2 Plural": {"Affirmative": "placann sibh", "Question": "an bplacann sibh?", "Negative": "n\u00ed phlacann sibh"}, "3 Plural": {"Affirmative": "placann siad", "Question": "an bplacann siad?", "Negative": "n\u00ed phlacann siad"}, "Passive": {"Affirmative": "plactar", "Question": "an bplactar?", "Negative": "n\u00ed phlactar"}}, "future": {"1 Singular": {"Affirmative": "placfaidh m\u00e9", "Question": "an bplacfaidh m\u00e9?", "Negative": "n\u00ed phlacfaidh m\u00e9"}, "2 Singular": {"Affirmative": "placfaidh t\u00fa", "Question": "an bplacfaidh t\u00fa?", "Negative": "n\u00ed phlacfaidh t\u00fa"}, "3 Singular": {"Male": {"Affirmative": "placfaidh s\u00e9", "Question": "an bplacfaidh s\u00e9?", "Negative": "n\u00ed phlacfaidh s\u00e9"}, "Female": {"Affirmative": "placfaidh s\u00ed", "Question": "an bplacfaidh s\u00ed?", "Negative": "n\u00ed phlacfaidh s\u00ed"}}, "1 Plural": {"Compressed": {"Affirmative": "placfaimid", "Question": "an bplacfaimid?", "Negative": "n\u00ed phlacfaimid"}, "Extended": {"Affirmative": "placfaidh muid", "Question": "an bplacfaidh muid?", "Negative": "n\u00ed phlacfaidh muid"}}, "2 Plural": {"Affirmative": "placfaidh sibh", "Question": "an bplacfaidh sibh?", "Negative": "n\u00ed phlacfaidh sibh"}, "3 Plural": {"Affirmative": "placfaidh siad", "Question": "an bplacfaidh siad?", "Negative": "n\u00ed phlacfaidh siad"}, "Passive": {"Affirmative": "placfar", "Question": "an bplacfar?", "Negative": "n\u00ed phlacfar"}}, "past": {"1 Singular": {"Affirmative": "phlac m\u00e9", "Question": "ar phlac m\u00e9?", "Negative": "n\u00edor phlac m\u00e9"}, "2 Singular": {"Affirmative": "phlac t\u00fa", "Question": "ar phlac t\u00fa?", "Negative": "n\u00edor phlac t\u00fa"}, "3 Singular": {"Male": {"Affirmative": "phlac s\u00e9", "Question": "ar phlac s\u00e9?", "Negative": "n\u00edor phlac s\u00e9"}, "Female": {"Affirmative": "phlac s\u00ed", "Question": "ar phlac s\u00ed?", "Negative": "n\u00edor phlac s\u00ed"}}, "1 Plural": {"Compressed": {"Affirmative": "phlacamar", "Question": "ar phlacamar?", "Negative": "n\u00edor phlacamar"}, "Extended": {"Affirmative": "phlac muid", "Question": "ar phlac muid?", "Negative": "n\u00edor phlac muid"}}, "2 Plural": {"Affirmative": "phlac sibh", "Question": "ar phlac sibh?", "Negative": "n\u00edor phlac sibh"}, "3 Plural": {"Compressed": {"Affirmative": "phlac siad", "Question": "ar phlac siad?", "Negative": "n\u00edor phlac siad"}, "Extended": {"Affirmative": "phlacadar", "Question": "ar phlacadar?", "Negative": "n\u00edor phlacadar"}}, "Passive": {"Affirmative": "placadh", "Question": "ar placadh?", "Negative": "n\u00edor placadh"}}, "condi": {"1 Singular": {"Affirmative": "phlacfainn", "Question": "an bplacfainn?", "Negative": "n\u00ed phlacfainn"}, "2 Singular": {"Affirmative": "phlacf\u00e1", "Question": "an bplacf\u00e1?", "Negative": "n\u00ed phlacf\u00e1"}, "3 Singular": {"Male": {"Affirmative": "phlacfadh s\u00e9", "Question": "an bplacfadh s\u00e9?", "Negative": "n\u00ed phlacfadh s\u00e9"}, "Female": {"Affirmative": "phlacfadh s\u00ed", "Question": "an bplacfadh s\u00ed?", "Negative": "n\u00ed phlacfadh s\u00ed"}}, "1 Plural": {"Compressed": {"Affirmative": "phlacfaimis", "Question": "an bplacfaimis?", "Negative": "n\u00ed phlacfaimis"}, "Extended": {"Affirmative": "phlacfadh muid", "Question": "an bplacfadh muid?", "Negative": "n\u00ed phlacfadh muid"}}, "2 Plural": {"Affirmative": "phlacfadh sibh", "Question": "an bplacfadh sibh?", "Negative": "n\u00ed phlacfadh sibh"}, "3 Plural": {"Compressed": {"Affirmative": "phlacfaid\u00eds", "Question": "an bplacfaid\u00eds?", "Negative": "n\u00ed phlacfaid\u00eds"}, "Extended": {"Affirmative": "phlacfadh siad", "Question": "an bplacfadh siad?", "Negative": "n\u00ed phlacfadh siad"}}, "Passive": {"Affirmative": "phlacfa\u00ed", "Question": "an bplacfa\u00ed?", "Negative": "n\u00ed phlacfa\u00ed"}}, "imper": {"1 Singular": {"Affirmative": "placaim!", "Negative": "n\u00e1 placaim!"}, "2 Singular": {"Affirmative": "plac!", "Negative": "n\u00e1 plac!"}, "3 Singular": {"Male": {"Affirmative": "placadh s\u00e9!", "Negative": "n\u00e1 placadh s\u00e9!"}, "Female": {"Affirmative": "placadh s\u00ed!", "Negative": "n\u00e1 placadh s\u00ed!"}}, "1 Plural": {"Compressed": {"Affirmative": "placaimis!", "Negative": "n\u00e1 placaimis!"}, "Extended": {"Affirmative": "placadh muid!", "Negative": "n\u00e1 placadh muid!"}}, "2 Plural": {"Affirmative": "placaig\u00ed!", "Negative": "n\u00e1 placaig\u00ed!"}, "3 Plural": {"Compressed": {"Affirmative": "placaid\u00eds!", "Negative": "n\u00e1 placaid\u00eds!"}, "Extended": {"Affirmative": "placadh siad!", "Negative": "n\u00e1 placadh siad!"}}, "Passive": {"Affirmative": "plactar!", "Negative": "n\u00e1 plactar!"}}, "pastConti": {"1 Singular": {"Affirmative": "phlacainn", "Question": "an bplacainn?", "Negative": "n\u00ed phlacainn"}, "2 Singular": {"Affirmative": "phlact\u00e1", "Question": "an bplact\u00e1?", "Negative": "n\u00ed phlact\u00e1"}, "3 Singular": {"Male": {"Affirmative": "phlacadh s\u00e9", "Question": "an bplacadh s\u00e9?", "Negative": "n\u00ed phlacadh s\u00e9"}, "Female": {"Affirmative": "phlacadh s\u00ed", "Question": "an bplacadh s\u00ed?", "Negative": "n\u00ed phlacadh s\u00ed"}}, "1 Plural": {"Compressed": {"Affirmative": "phlacaimis", "Question": "an bplacaimis?", "Negative": "n\u00ed phlacaimis"}, "Extended": {"Affirmative": "phlacadh muid", "Question": "an bplacadh muid?", "Negative": "n\u00ed phlacadh muid"}}, "2 Plural": {"Affirmative": "phlacadh sibh", "Question": "an bplacadh sibh?", "Negative": "n\u00ed phlacadh sibh"}, "3 Plural": {"Compressed": {"Affirmative": "phlacaid\u00eds", "Question": "an bplacaid\u00eds?", "Negative": "n\u00ed phlacaid\u00eds"}, "Extended": {"Affirmative": "phlacadh siad", "Question": "an bplacadh siad?", "Negative": "n\u00ed phlacadh siad"}}, "Passive": {"Affirmative": "phlacta\u00ed", "Question": "an bplacta\u00ed?", "Negative": "n\u00ed phlacta\u00ed"}}, "subj": {"1 Singular": {"Affirmative": "go bplaca m\u00e9", "Negative": "n\u00e1r phlaca m\u00e9"}, "2 Singular": {"Affirmative": "go bplaca t\u00fa", "Negative": "n\u00e1r phlaca t\u00fa"}, "3 Singular": {"Male": {"Affirmative": "go bplaca s\u00e9", "Negative": "n\u00e1r phlaca s\u00e9"}, "Female": {"Affirmative": "go bplaca s\u00ed", "Negative": "n\u00e1r phlaca s\u00ed"}}, "1 Plural": {"Compressed": {"Affirmative": "go bplacaimid", "Negative": "n\u00e1r phlacaimid"}, "Extended": {"Affirmative": "go bplaca muid", "Negative": "n\u00e1r phlaca muid"}}, "2 Plural": {"Affirmative": "go bplaca sibh", "Negative": "n\u00e1r phlaca sibh"}, "3 Plural": {"Affirmative": "go bplaca siad", "Negative": "n\u00e1r phlaca siad"}, "Passive": {"Affirmative": "go bplactar", "Negative": "n\u00e1r phlactar"}}, "verbal noun": "placadh", "verbal adjective": "plactha"}